臺灣臺中地方法院刑事判決
110年度易字第1809號
聲  請  人  臺灣臺中地方檢察署檢察官
被      告  洪婉恩



上列被告因詐欺案件，經檢察官聲請簡易判決處刑（109年度偵
字第31299號），本院認不宜逕以簡易判決處刑（原案號：110年
度中簡字第116號），改依通常程序審理，判決如下：
    主    文
洪婉恩幫助犯洗錢防制法第十四條第一項之一般洗錢罪，處有期
徒刑肆月，併科罰金新臺幣貳萬元，罰金如易服勞役，以新臺幣
壹仟元折算壹日。
    犯罪事實
一、洪婉恩可預見將金融機構帳戶交由他人使用，可能幫助詐欺
    集團，詐欺社會大眾轉帳或匯款至該帳戶，成為所謂「人頭
    帳戶」，亦明知提供他人使用自己申辦之金融帳戶，將可掩
    飾或隱匿特定犯罪所得之本質、來源、去向、所在而致檢警
    機關難以追查，竟仍不違背其本意，基於幫助詐欺取財及一
    般洗錢之不確定故意，經不詳姓名年籍之詐欺集團成員指示
    ，於民國109年4月18日，經由「掌櫃智慧生活公司」宅急便
    ，將其合作金庫商業銀行太平分行帳號：000-000000000000
    0000號帳戶（下稱合庫銀行太平分行帳戶）、元大商業銀行
    大里分行帳號000-00000000000000號帳戶（下稱元大銀行大
    里分行帳戶）之金融卡（均另告知密碼），寄交至對方指定
    之地點，由不詳詐欺集團成員收受，以此方式容任詐欺集團
    成員以其上開銀行帳戶作為詐欺取財之工具，而以此方式幫
    助詐欺集團成員使用其上開銀行帳戶詐騙他人轉帳之用、作
    為詐欺犯罪所得之收受及提領使用，於提領後，產生遮斷或
    掩飾、隱匿資金流動軌跡以逃避國家追訴、處罰之效果。該
    不詳詐欺集團成員取得前揭帳戶之金融卡及密碼後，竟共同
    意圖為自己不法之所有，並基於詐欺取財及一般洗錢之犯意
    ：
  ㈠於109年4月25日20時33分許，先由詐欺集團成員之一以電話
    聯繫洪紫瑜，佯稱係網路商家「小婷電腦」之店員，稱其前
    透過網路訂購商品時，因工作人員疏失，將遭連續扣款，故
    需依指示取消訂單云云，再由其餘詐欺集團成員佯裝銀行人
    員撥打電話與洪紫瑜聯繫，致洪紫瑜陷於錯誤，依詐欺集團
    成員指示，分別於附表所示時間、地點，以附表所示方式轉
    帳附表所示金額合計新臺幣（下同）33萬49元（其中編號4
    轉帳至元大銀行大里分行帳戶之29985元嗣經退還）至洪婉
    恩附表所示上開2銀行帳戶內。
  ㈡於109年4月25日20時56分許，撥打電話予周大詮，佯稱為讀
    冊生活網路書局人員，因工作人員作業疏失，將貨物清單單
    據取錯，需依指示操作提款機加以凍結云云，致周大詮陷於
    錯誤，依指示於109年4月25日21時57分，在新北市○○區○○路
    000號台新銀行內操作提款機，將款項29985元匯至洪婉恩上
    開元大銀行帳戶。
  ㈢於109年4月25日21時1分許，撥打電話予林俐伶，佯稱為小三
    美日網路平台商家，因誤將林俐伶之帳號誤植為批發商，需
    依指示操作提款機方可解除付款云云，致林俐伶陷於錯誤，
    依指示於109年4月25日21時51分，在臺中市○○區○○路0段000
    號之統一超商豐后門市操作提款機，將款項29985元匯至洪
    婉恩上開元大銀行帳戶。
二、嗣洪紫瑜、周大詮、林俐伶察覺有異，報警循線查獲。
三、案經洪紫瑜訴由臺北市政府警察局北投分局報告臺灣士林地
    方檢察署陳請臺灣高等檢察署檢察長核轉臺灣臺中地方檢察
    署偵查後聲請簡易判決處刑。
    理    由
壹、程序部分
一、按刑事訴訟法第267條有關檢察官就犯罪事實之一部起訴者
   ，其效力及於全部之規定，是為學說所稱之起訴（或公訴）
   不可分原則。而實質上一罪及裁判上一罪，在訴訟法上係一
   個訴訟客體，無從割裂，故其一部分犯罪事實，經檢察官不
   起訴處分確定後，檢察官再就全部犯罪事實提起公訴。經法
   院審理結果，認曾經不起訴處分部分與其他部分均屬有罪，
   且二罪間確具有實質上一罪或裁判上一罪關係時，依上開起
   訴不可分原則，其起訴之效力自及於曾經檢察官不起訴處分
   確定部分，法院應就全部犯罪事實予以審判。而檢察官前所
   為之不起訴處分應認具有無效之原因，不生效力，無確定力
   之可言（最高法院105年度台上字第1036號、101年度台上字
   第2449號判決參照）。聲請簡易判決處刑書所犯法條欄固記
   載被告前揭所為該當於刑法第30條第1項前段、第339條第1項
   之幫助詐欺取財罪，惟被告幫助一般洗錢之犯罪事實及經臺
   灣彰化地方檢察署以109年度偵字第6927號不起訴處分之告訴
   暨報告意旨之事實與檢察官聲請簡易判決處刑之被告幫助詐
   欺取財犯行，係屬於想像競合犯之裁判上一罪關係，為聲請
   簡易判決處刑效力所及，本院仍應併予審理，先予敘明。
二、證據能力部分
(一)按被告以外之人於審判外之陳述，雖不符刑事訴訟法第159
    條之1至第159條之4之規定，而經當事人於審判程序同意作
    為證據，法院審酌該言詞陳述或書面陳述作成時之情況，認
    為適當者，亦得為證據。當事人、代理人或辯護人於法院調
    查證據時，知有第159條第1項不得為證據之情形，而未於言
    詞辯論終結前聲明異議者，視為有前項之同意，刑事訴訟法
    第159條之5定有明文。而其立法意旨在於傳聞證據未經當事
    人之反對詰問予以核實，乃予排斥。惟若當事人已放棄對原
    供述人之反對詰問權，於審判程序表明同意該等傳聞證據可
    作為證據，基於尊重當事人對傳聞證據之處分權，及證據資
    料愈豐富，愈有助於真實發見之理念，此時，法院自可承認
    該傳聞證據之證據能力。經查，本判決所引用下列各項以被
    告以外之人於審判外之陳述為證據方法之證據能力，業經本
    院於準備程序及審判期日時予以提示並告以要旨，而檢察官
    、被告均同意具有證據能力（見本院卷第32頁、第57頁至第
    59頁），且迄至本院言詞辯論終結前均未聲明異議。本院審
    酌該等資料之製作、取得，尚無違法不當之情形，且均為證
    明犯罪事實存否所必要，認為以之作為證據應屬適當，揆諸
    上開規定，自均具證據能力。
(二)刑事訴訟法第159條至第159條之5有關傳聞法則之規定，乃
    對於被告以外之人於審判外之言詞或書面陳述之供述證據所
    為規範，至非供述證據之物證，或以科學、機械之方式，對
    於當時狀況所為忠實且正確之記錄，性質上並非供述證據，
    均應無傳聞法則規定之適用，如該非供述證據非出於違法取
    得，並已依法踐行調查程序，即不能謂其無證據能力。本案
    以下所引用之非供述證據，並無證據證明有出於違法取得之
    情形，復經本院依法踐行調查程序，應具有證據能力。　　
貳、認定犯罪事實所憑之證據及理由
    訊據被告固坦承上開合庫銀行太平分行帳戶、元大銀行大里
    分行帳戶為其所申辦使用，有於109年4月18日，以「掌櫃智
    慧生活公司」宅急便方式，將其上開帳戶之提款卡2張，寄
    送至自稱富邦銀行業務之男子指定之不明處所等情，惟矢口
    否認有何幫助詐欺、洗錢犯行，辯稱：伊係接獲自稱富邦銀
    行業務之男子簡訊，詢問是否貸款，之後雙方以通訊軟體LI
    NE聯繫，對方說伊帳戶無資金流動，無法借貸款，要伊提供
    提款卡讓伊的帳戶流通資金云云。經查：
一、上開詐欺集團如何對告訴人洪紫瑜、周大詮、林俐伶為詐騙
    之犯行等情，業據告訴人洪紫瑜、周大詮、林俐伶於警詢時
    指訴綦詳（見109年度偵字第11043號卷第69頁至第74頁、10
    9年度偵字第6927號卷第9頁至第12頁），復有合作金庫商業
    銀行太平分行109年5月21日合金太平字第1090001882號函暨
    檢附之洪婉恩帳戶開戶基本資料及交易明細、元大商業銀行
    股份有限公司109年5月20日元銀字第1090004994號函暨檢附
    之洪婉恩帳戶開戶資料及交易明細、洪紫瑜之內政部警政署
    反詐騙諮詢專線紀錄表、受理詐騙帳戶通報警示簡便格式表
    、金融機構聯防機制通報單、洪紫瑜匯款之交易明細畫面截
    圖、翻拍照片、通聯紀錄、受理各類案件紀錄表、受理刑事
    案件報案三聯單（見109年度偵字第11043號卷第111頁至第1
    27頁、第233頁、第237頁至第239頁、第261頁至第277頁）
    、洪婉恩之元大銀行帳戶存摺封面及內頁交易明細影本、周
    大詮匯款之台新銀行ATM交易明細、林俐伶匯款之中國信託
    銀行ATM交易明細2紙、林俐伶之彰化銀行帳戶存摺封面及內
    頁交易明細影本、元大商業銀行股份有限公司109 年5 月22
    日元銀字第1090005323號函暨檢附之洪婉恩帳戶開戶基本資
    料及交易明細、周大詮之受理刑事案件報案三聯單、受理各
    類案件紀錄表、受理詐騙帳戶通報警示簡便格式表、內政部
    警政署反詐騙諮詢專線紀錄表、林俐伶之受理詐騙帳戶通報
    警示簡便格式表、內政部警政署反詐騙諮詢專線紀錄表、受
    理各類案件紀錄表、受理刑事案件報案三聯單、元大商業銀
    行股份有限公司作業服務部109年7月20日元作服字第109003
    3428號函暨檢附之洪婉恩帳戶交易明細、洪婉恩之財團法人
    金融聯合徵信中心查詢資料（見109年度偵字第6927號卷第7
    頁至第8頁、第11頁至第20頁、第26頁至第35頁、第45頁至
    第49頁、第58頁至第64頁）等資料在卷可參，是上開帳戶確
    為被告所申辦使用，且告訴人洪紫瑜、周大詮、林俐伶亦有
    於上開時、地，遭詐騙成員施用詐術，而依指示匯款，且嗣
    後款項係轉入被告之上開2銀行帳戶內等情，應堪認定。
二、被告雖以前揭情詞置辯，惟衡諸銀行貸款業務之常情，辦理
    貸款之金融機構或理財公司是否應允貸款，所應探究者，乃
    係被告之資力、信用及償還能力為何，不論如何，均毋需提
    供個人帳戶之提款卡及密碼。又單純辦理信用貸款，並不須
    併同交付提款卡及密碼，貸款者如將提款卡及密碼一併交付
    他人，難保不為代辦公司或人員於銀行撥款後侵吞入己，而
    被告於109年10月30日偵詢時陳稱：伊以前有用機車貸款，
    沒有交出提款卡等語（見109年度偵字第11043號卷第27頁）
    ；於本院110年4月28日訊問時亦陳稱：伊有申辦過貸款，是
    拿機車去和潤辦理貸款，伊當時提出身分證影本、機車行照
    、存摺封面及內頁影本等語（見本院卷第37頁），益徵銀行
    除要求貸款人提供相關身分證明及財力證明資料外，並無要
    求貸款人提供自己帳戶之存摺或提款卡及密碼作為審核之可
    能，惟被告竟在未要求對方提供真實年籍之證件資料或提供
    擔保之情形下，即行交付前揭帳戶資料，所辯係為辦理貸款
    而交付，顯與一般社會經驗法則及交易常規相違。且被告於
    偵查中自承：伊有問對方為何要寄提款卡及密碼，他說要幫
    伊製造金流等語（見109年度偵字第11043號卷第26頁），縱
    認被告所述係為製造金流等語為真，然被告與該代辦人員顯
    係欲以虛偽存提往來紀錄美化帳面，據以向金融機構詐騙貸
    款。再者，依被告上開帳戶之歷史交易明細所示（見109年
    度偵字第11043號卷第111頁至第127頁），被告於109年4月
    18日將其所有上開帳戶之提款卡交付前，其所有合庫銀行太
    平分行帳戶、元大銀行大里分行帳戶內均已無存款，此結餘
    情形，核與一般幫助詐欺行為人僅會將無使用或幾無餘額之
    金融機構帳戶資料交由犯罪集團成員，供作財產犯罪贓款匯
    入、提領之用等慣常做法相符。是該代辦人員既已明示欲以
    此不法手段向他人施詐，被告主觀上顯已對於該代辦人員向
    其索求帳戶之動機及目的為不法有所認識，縱使如此，被告
    仍將上開帳戶之提款卡及密碼寄送交付予某真實姓名年籍不
    詳之人，則其主觀上顯具有縱使該詐騙集團成員於取得該等
    帳戶資料後，自行或轉交他人持以實施犯罪，作為詐騙被害
    人匯款之用，亦不違背其本意之不確定故意至明。準此，被
    告僅依簡訊貸款之訊息，在不知對方真實姓名、所屬銀行、
    公司地址，即交付攸關個人財產、信用表徵之帳戶資料辦理
    貸款，實已偏離一般合理之社會情狀，已足以啟人疑竇，且
    由被告前揭交付上開帳戶資料之情形觀察，亦與一般常情不
    符，故縱認被告係於看到簡訊之貸款訊息後，基於貸款目的
    而交付上開帳戶資料，均無從據此為有利被告之認定。
三、刑法上之故意，可分為直接故意與不確定故意（未必故意）
    ，所謂「不確定故意」，係指行為人對於構成犯罪之事實，
    預見其發生而其發生並不違背其本意者，刑法第13條第2項
    定有明文。又幫助犯之成立，以行為人主觀上認識被幫助者
    正欲從事犯罪或係正在從事犯罪，且該犯罪有既遂之可能，
    而其行為足以幫助他人實現構成要件者，即具有幫助故意，
    並不以行為人確知被幫助者係犯何罪名為必要。今日一般人
    至郵局或銀行開設帳戶，均非難事，如非供犯罪之非法使用
    ，衡情自無置自己名義帳戶不用，而取得他人帳戶使用之必
    要。又衡諸銀行帳戶可供款項之存、匯、提領，一般人均可
    輕易申請開設，並無任何資格條件之限制，且金融存款帳戶
    事關存戶個人財產權益之保障，其與存戶印鑑章、提款卡結
    合，專屬性、私密性更形提高，除非本人或與本人具密切關
    係之人，難認有何理由可自由流通使用該存摺、印章及提款
    卡，一般人亦均有應妥為保管存摺及提款卡，以防止存摺及
    提款卡被他人冒用之認識，縱有特殊情況偶有將存摺、提款
    卡交付他人之需，亦必深入瞭解其用途後始行提供使用，實
    乃吾人日常生活經驗與事理。且存摺、提款卡等有關個人財
    產、身分之物品，其本身並無任何交易之價值，且倘若淪落
    不明人士手中，更極易被利用為與財產犯罪有關之犯罪工具
    ，而與他人於身分上不具密切關係之人，竟要求他人提供帳
    戶存摺、提款卡及密碼此等行為客觀上已屬可疑，且顯係供
    為某非正當資金進出使用，而隱瞞其流程及行為人身分曝光
    之不法意圖亦可預見。再者，邇來利用電話或報紙刊登廣告
    詐欺取財之犯罪類型層出不窮，該等犯罪多數均係利用人頭
    行動電話號碼做為聯絡工具、利用人頭帳戶作為出入帳戶，
    並經媒體廣為披載為時已甚久，此應為一般人本於一般認知
    能力所易於意會者，若此之社會現實，恆係一般人本於日常
    生活經驗即可體察，而被告於本件行為時為年滿34歲之成年
    人，其已有相當之社會工作及生活經驗，並非年幼無知或與
    社會隔絕而無常識之人，對於現今犯罪集團經常誘使一般民
    眾提供金融機構帳戶等資料，做為詐騙等犯罪之不法用途使
    用乙節應有所悉，而以一般人或公司申辦帳戶使用並無困難
    ，尚無非得使用被告帳戶之必要。故被告對於交付上開帳戶
    提款卡及密碼予真實姓名、年籍不詳之人，導致該帳戶將可
    能被用來作為詐欺取財等非法用途之工具乙節，被告應有所
    預見，且不違背其本意。是以，被告猶提供其所申辦之上開
    2帳戶之提款卡及密碼予該真實姓名、年籍不詳之人使用，
    足認被告主觀上確有容任該人將上開銀行帳戶作為詐欺取財
    使用之犯意。準此，被告具有幫助詐欺取財之不確定故意，
    應屬無訛。
四、又按洗錢防制法第15條之特殊洗錢罪，係在無法證明前置犯
    罪之特定不法所得，而未能依洗錢防制法第14條之一般洗錢
    罪論處時，始予適用。過去實務認為，行為人對犯特定犯罪
    所得之財物或利益作直接使用或消費之處分行為，或僅將自
    己犯罪所得財物交予其他共同正犯，祇屬犯罪後處分贓物之
    行為，非本條例所規範之洗錢行為，惟依（洗錢防制法）新
    法規定，倘行為人意圖掩飾或隱匿特定犯罪所得來源，而將
    特定犯罪所得直接消費處分，甚或交予其他共同正犯予以隱
    匿，或由共同正犯以虛假交易外觀掩飾不法金流移動，即難
    認僅單純犯罪後處分贓物之行為，應仍構成（洗錢防制法）
    新法第2條第1或2款之洗錢行為（最高法院108年度台上字第
    1744號、108年度台上字第3086號判決意旨參照），而刑法
    第339條之詐欺取財罪，屬洗錢防制法第3條第2款所規定之
    特定犯罪。次按特定犯罪之正犯實行特定犯罪後，為掩飾、
    隱匿其犯罪所得財物之去向及所在，而令被害人將款項轉入
    其所持有、使用之他人金融帳戶，並由該特定犯罪正犯前往
    提領其犯罪所得款項得手，因已造成金流斷點，該當掩飾、
    隱匿之要件，該特定犯罪正犯自成立一般洗錢罪之正犯。如
    提供金融帳戶之行為人主觀上認識該帳戶可能作為對方收受
    、提領特定犯罪所得使用，對方提領後會產生遮斷金流以逃
    避國家追訴、處罰之效果，仍基於幫助之犯意，提供該帳戶
    之提款卡及密碼，以利洗錢之實行，應論以一般洗錢罪之幫
    助犯（最高法院108年度台上字第3101號判決意旨參照），
    亦即將自己申辦之金融帳戶資料交付予他人使用時，已認識
    他人可能將其金融帳戶資料作為收受、提領特定犯罪所得之
    用，並因此製造金流追查斷點、隱匿犯罪所得之去向，猶不
    顧上情而率行交付金融帳戶資料，嗣後亦無積極取回之舉，
    或其他主觀上認為不致發生一般洗錢犯行之確信，而容任一
    般洗錢犯行繼續實現，應認合於幫助一般洗錢罪之構成要件
    。
五、綜上所述，被告提供上開帳戶之提款卡及密碼予該真實姓名
    、年籍不詳之成年人，幫助該真實姓名、年籍不詳之成年人
    及所屬集團遂行詐欺取財、洗錢犯行，事證至為明確，被告
    所辯顯屬卸責之詞，不足採信。本件被告幫助詐欺取財、洗
    錢犯行事證已臻明確，被告犯行堪予認定，應依法予以論罪
    科刑。
參、論罪科刑
一、查被告基於幫助他人實行詐欺取財、洗錢之不確定故意，將
    上開帳戶之提款卡及密碼，提供予不詳詐欺正犯使用，使該
    詐欺正犯得基於意圖為自己不法所有之犯意，以前揭詐術，
    使被害人陷於錯誤，而轉帳匯款至被告所提供之上開帳戶內
    ，係對於該詐欺正犯遂行詐欺取財、洗錢犯行，資以助力，
    屬參與詐欺取財罪、一般洗錢罪構成要件以外之行為，應論
    以幫助犯。是核被告所為，係犯刑法第30條第1項前段、同
    法第339條第1項之幫助犯詐欺取財罪，及刑法第30條第1項
    前段、洗錢防制法第14條第1項之幫助一般洗錢罪。另本件
    告訴人洪紫瑜雖客觀上有6次匯款行為，然均係詐騙集團成
    員於密接時、地，對於同一被害人所為之侵害，係基於同一
    機會、方法，本於單一決意陸續完成，應視為數個舉動之接
    續施行，為接續犯，應僅以一罪論。
二、被告係以幫助詐欺取財及幫助一般洗錢之意思參與犯罪，為
    幫助犯。被告以一交付帳戶提款卡含密碼之行為，致使數被
    害人等受損害，觸犯數個幫助詐欺取財罪，為同種想像競合
    犯，應依刑法第55條規定，從一重論以幫助詐欺取財罪論處
    。又以一行為觸犯幫助詐欺取財罪與幫助一般洗錢罪2罪名
    ，亦為想像競合犯，應依刑法第55條規定從一重以幫助一般
    洗錢罪處斷。檢察官不起訴處分部分（即臺灣彰化地方檢察
    署109年度偵字第6927號）與聲請簡易判決處刑部分具有想
    像競合犯裁判上一罪關係，本院自應併予審理，附此敘明。
三、被告基於幫助之犯意而為詐欺取財、一般洗錢構成要件以外
    之行為，為幫助犯，審酌其參與程度較正犯為輕，爰依刑法
    第30條第2項之規定，按正犯之刑減輕。
四、爰審酌被告提供上開銀行帳戶供詐欺集團成員使用，助長詐
    欺集團財產犯罪之風氣，致本案告訴人等受騙而匯款，實為
    當今社會層出不窮之詐財事件所以發生之根源，造成社會互
    信受損，擾亂金融交易往來秩序，影響層面甚大，且亦因被
    告提供上開銀行帳戶之行為，使執法人員難以追查該詐騙集
    團之真實身分，減少遭查獲之風險，有助長犯罪之虞，惟酌
    量被告之犯罪動機、目的、手段，及其國中畢業之智識程度
    、現所從事之工作、家庭經濟狀況、否認犯行之犯後態度等
    一切情狀，量處如主文所示之刑，就罰金刑部分併諭知易服
    勞役之折算標準。
五、按犯罪所得，屬於犯罪行為人者，沒收之。但有特別規定者
    ，依其規定。前2項之沒收，於全部或一部不能沒收或不宜
    執行沒收時，追徵其價額，刑法第38條之1第1項、第3項分
    別定有明文。經查，被告於卷內並無任何積極證據，足認其
    確實已領取報酬而實際上取得不法利得，自無犯罪所得應予
    宣告沒收，附此敘明。
據上論斷，依刑事訴訟法第299條第1項前段，洗錢防制法第14條
第1項，刑法第11條、第30條第1項前段、第2項、第339條第1項
、第55條、第42條第3項，刑法施行法第1條之1第1項、第2項前
段，判決如主文。
本案經檢察官李毓珮聲請簡易判決處刑，檢察官陳僑舫到庭執行
職務。
中　　華　　民　　國　　110 　年　　12　　月　　15　　日
                  刑事第十九庭  審判長法  官  李婉玉
                                      法  官  林雷安
                                      法  官  吳逸儒
以上正本證明與原本無異。
如不服本判決應於收受送達後20日內向本院提出上訴書狀，並應
敘述具體理由；其未敘述上訴之理由者，應於上訴期間屆滿後20
日內向本院補提理由書（均須按他造當事人之人數附繕本）「切
勿逕送上級法院」。
告訴人或被害人如不服判決，應備理由具狀向檢察官請求上訴，
上訴期間之計算，以檢察官收受判決正本之日起算。
　　　　                              書記官  王麗雯
中　　華　　民　　國　　110 　年　　12　　月　　15　　日
附錄論罪科刑法條
洗錢防制法第14條
有第二條各款所列洗錢行為者，處7年以下有期徒刑，併科新臺
幣5百萬元以下罰金。
前項之未遂犯罰之。
前二項情形，不得科以超過其特定犯罪所定最重本刑之刑。
刑法第30條
幫助他人實行犯罪行為者，為幫助犯。雖他人不知幫助之情者，
亦同。
幫助犯之處罰，得按正犯之刑減輕之。
刑法第339條
意圖為自己或第三人不法之所有，以詐術使人將本人或第三人之
物交付者，處5年以下有期徒刑、拘役或科或併科50萬元以下罰
金。
以前項方法得財產上不法之利益或使第三人得之者，亦同。
前二項之未遂犯罰之。

附表
編號 匯款時間 匯款地點 匯款方式 匯款金額 匯入之被告帳戶 備註 1 109年4月25日21時35分 新北市○○區○○街00號4樓 網路銀行 9萬2123元 合庫銀行太平分行帳戶  2 109年4月25日21時50分 新北市○○區○○路0段000巷00號 自動櫃員機 2萬9985元 合庫銀行太平分行帳戶  3 109年4月25日22時9分 新北市○○區○○路0段000巷00號 自動櫃員機存款 2萬7985元 合庫銀行太平分行帳戶  4 109年4月25日22時23分 新北市○○區○○路0段000巷00號 自動櫃員機 2萬9985元 元大銀行大里分行帳戶 經圈存未遭提領 5 109年4月26日0時6分 新北市○○區○○街00號4樓 網路銀行 9萬9986元 合庫銀行太平分行帳戶  6 109年4月26日0時10分 新北市○○區○○街00號4樓 網路銀行 4萬9985元 合庫銀行太平分行帳戶